臺灣高等法院民事裁定　　　　　　　　　96年度破抗字第25號
抗　告　人　騰皇企業有限公司
法定代理人　甲○○
代　理　人　黃忠律師
上列抗告人因破產宣告事件，對於中華民國96年4月4日臺灣板橋
地方法院96年度破字第19號所為裁定提起抗告，本院裁定如下：
    主  文
抗告駁回。
抗告費用由抗告人負擔。
    理  由
一、原裁定意旨略以：「聲請人（即本件之抗告人）前以其業經
    解散，且已清算完結為由，向原法院呈報清算終結，經原法
    院於94年3 月29日以板院通民勇94年度司字第92號函准予備
    查在案。是聲請人既經合法清算終結，並經原法院准予備查
    在案，其法人格即消滅，已無權利能力，亦自無可能享受權
    利負擔債務，當無宣告破產可言，聲請人聲請破產即無理由
    ，應予駁回。」等語。
二、抗告意旨略以：「依司法院、法務部相關函釋觀之，抗告人
    雖清算完結，經向原法院呈報准予備查在案，但尚不生清算
    完結之效果，其公司法人格仍視為存續，原裁定以抗告人公
    司其法人格消滅無權利能力，駁回抗告人破產之聲請，其適
    用法律有違誤，爰求廢棄原裁定，更為適法之裁定。」等語
    。
三、按「破產，對債務人不能清償債務者，宣告之。」破產法第
    57條定有明文；次按「清算人之職務如下：(一)了結現務。(二)
    收取債權、清償債務。(三)分派盈餘或虧損。(四)分派賸餘財產
    。」「公司財產不足清償其債務時，清算人應即聲請宣告破
    產。」公司法第84條、第89條亦分別定有明文。而解散公司
    之法人人格，於清算終結後，即歸於消滅。（最高法院75年
    台抗字第385號判決意旨參照）
四、經查，抗告人解散登記後，於93年11月 5日向原法院陳報清
    算人，該清算人於清算期間內即94年1月7日以公司資產不足
    清償在清算期間已申報之稅捐債權，向原法院聲請宣告破產
    ，經原法院94年度破字第 4號裁定認稅款債權屬國家債權，
    並無多數債權人存在之情形，而駁回清算人宣告破產之聲請
    確定，嗣清算人乃於94年2 月23日檢具必要簿冊文件，向原
    法院呈報清算完結，並經原法院於94年3 月29日以板院通民
    勇94年度司字第92號函准予備查在案，此業經本院依職權調
    調閱各該卷宗查明屬實，足證清算人業已依公司法第84條、
    第89條之規定，完成清算程序，抗告人之法人人格，於清算
    終結後，已歸於消滅，自已無權利能力，抗告人再度聲請宣
    告破產，即屬無據，不應准許。原法院裁定駁回抗告人之聲
    請，於法並無違誤。抗告人仍執前詞指摘原裁定不當，為無
    理由，應予駁回。
五、據上論結，本件抗告為無理由，爰裁定如主文。
中　　華　　民　　國　　96　　年　　6 　　月　　26　　日
                    民事第十二庭
                        審判長法　官　張宗權
　　　　　　　　　　　　　　  法　官　王麗莉
　　　　　　　　　　　　　　  法　官　蕭艿菁
正本係照原本作成。
本裁定除以適用法規顯有錯誤為理由，並經本院許可外，不得再
抗告。如提起再抗告，應於收受後10日內委任律師為訴訟代理人
向本院提出再抗告狀。並繳納再抗告費新台幣１千元。
中　　華　　民　　國　　96　　年　　6 　　月　　26　　日
　　　　　　　　　　　　　　　書記官　王秀雲
